高雄高等行政法院判決
　　　　　　　　　　　　　　　　　　 94年度訴字第00679號
　　　　　　　　　　　　　　　.
原　　　告　甲○○
被　　　告　台南市政府
代　表　人　乙○○　市長
訴訟代理人　丁○○
　　　　　　丙○○
　　　　　　己　○
上列當事人間因醫療法事件，原告不服行政院衛生署中華民國94
年6月30日衛署訴字第0940022164號訴願決定，提起行政訴訟。
本院判決如下：
    主  文
原告之訴駁回。
訴訟費用由原告負擔。
    事  實
壹、事實概要：
    緣原告係台南市○○區○○路一段48號「全佑診所」負責醫
    師，其因容留未具醫師資格之戊○○（領有醫事放射士執業
    執照）執行醫療業務（為病患陳慶東注射點滴），經被告所
    屬衛生局人員會同台南市警察局刑警隊警員，於民國（下同
    ）94年3月7日下午3時10分查獲，被告乃以原告違反醫療法
    第108條第5款規定，於94年3月9日以南市府衛字第09422005
    150號行政處分裁處原告新台幣（下同）45萬元罰鍰及停業
    11個月之處分。原告不服，提起訴願，亦遭決定駁回，遂提
    起本件行政訴訟。
貳、兩造之聲明：
甲、原告聲明求為判決：
（一）訴願決定及原處分均撤銷。
（二）訴訟費用由被告負擔。
乙、被告之聲明求為判決：
（一）原告之訴駁回。
（二）訴訟費用由原告負擔。
參、兩造主張之理由：
甲、原告主張意旨略以：
（一）戊○○於警方及被告所屬衛生局人員前往上開診所時，其
      並未在診所內，且衛生局人員所為紀錄亦不具證據能力。
      再者，陳慶東被注射時係側躺且閉眼，如何指認係戊○○
      為其注射？又陳慶東於臺灣台南地方法院檢察署94年他字
      第594號案件中之偵訊筆錄中具結證稱係原告為其看診、
      注射，戊○○至多為其抓手臂而已等語，足證原告並無違
      法情事。另戊○○於被告所屬衛生局人員抵達時，並未在
      診所內，而係警方事後將其自外找回，非如原處分書事實
      欄所記載，當場查獲戊○○為陳慶東注射點滴，是處分書
      之認定事實即有違誤。況依實務見解，倘醫事人員係在醫
      師指示下而從事醫療行為，亦符合醫師法第28條但書第2
      款之例外規定，而不用處罰。因此陳慶東係由原告看診，
      而指示注射營養劑，則縱認係戊○○為陳慶東注射，亦係
      醫師即原告之指示，自不違反醫師法第28條規定及醫療法
      第108條第1項第5款規定。
（二）次查，陳慶東於94年3月7日，接受台南市衛生局醫政課課
      長丁○○訪問時，所為之供述屬於審判外之陳述，無證據
      能力。原告同日，接受台南市警察局刑警隊詢問，所為之
      供述屬於審判外之陳述，無證據能力。丁○○於94年5月9
      日在台灣台南地方法院檢察署偵查庭訊問所為之供述，未
      經具結及詰問，無證據能力。丁○○於95年2月21日在台
      灣台南地方法院檢察署所為之供述，未經詰問，無證據能
      力。吳清擬、康春興、陳帝成、己○於95年6月19日在台
      灣台南地方法院檢察署所為之供述，未經詰問，亦無證據
      能力。
（三）再查，94年3月7日下午4時許，病患陳慶東至全佑診所就
      醫，由原告看診後，係由原告為陳慶東注射點滴，戊○○
      只抓住病患陳慶東的手臂，讓原告注射，蓋一般打點滴，
      均利用橡皮管綁住手臂，病患陳慶東因施行化療，血管凹
      陷，以橡皮管綁住手臂尚無法使血管浮現，必須還要有人
      抓住手臂及手掌，血管才能浮現，因而戊○○係抓住病患
      手臂及手掌以便注射，有下列證據：(一)原告於94年3月7曰
      ，接受台南市警察局刑警隊詢問，筆錄所載與錄音內容不
      符：1.筆錄記載原告稱：「因為陳慶東喉嚨痛身體虛弱去
      看病，是由我診察並開處方箴。先由我注射陳慶東血管，
      但我本人注射時看不到血管，再由戊○○幫我找血管，並
      由戊○○持針筒注射。」然經勘驗錄音帶內容應為：「．
      ．．但我本人注射時看不到，血管很細，再由戊○○幫忙
      我找血管‥．」；原告並未坦承「由戊○○持針筒注射」
      ，僅言「幫忙」。唯警方仍執意要扭曲原告之意為「注射
      」，此由錄音帶中刑警隊稱：「幫忙就是注射。」而原告
      答:「是幫忙」可證。2.筆錄記載:「19次中戊○○約幫忙
      注射4、5次」然勘驗錄音帶結果，原告係稱：「我看診就
      是我注射，19次中戊○○有幫忙4、5次」，竟被刑警隊扭
      曲稱：「你看診就是你注射，那你意思就是你沒看診的時
      候就是戊○○注射」，且原告亦從未稱：「19次中戊○○
      有幫忙『注射』4、5次」，筆錄之記載顯然有誤。3.筆錄
      記載：「戊○○具有放射師執照，我認為他可以為人打針
      注射應該不犯法。」應係「戊○○具有放射師執照，我認
      為他可以接受醫生指示為人打針注射應該不犯法。」此參
      錄音譯文節本可證。
（四）又查，94年3月7日原告接受台南市衛生局醫政課課長丁○
      ○訪問時，所為之訪問紀要；94年3月17日證人陳慶東接
      受台南市警察局刑事檢察隊偵三組所為之調查筆錄；94年
      3月17日證人陳王碧雲接受台南市警察局刑事檢察隊偵三
      組所為之調查筆錄；95年2月21曰證人陳王碧雲在台灣台
      南地方法院檢察署所為之訊問筆錄；95年10月26日證人陳
      王碧雲在台灣台南地方法院檢察署偵查庭，所為之訊問筆
      錄。以上係證明事發當日病患陳慶東係由原告實施注射行
      為，戊○○僅在一旁協助抓住手臂及手掌，使血管浮現，
      以便注射。再者，94年12月13日證人王美秀、何倩秦、孫
      國展，在台灣台南地方法院檢察署所為之詢問，證明全佑
      診所係由原告看診，並由原告親自實施注射行為，戊○○
      僅在旁為協助、提供用具等庶務。又94年12月13日證人王
      秀月、陳阿最、楊忠村在台灣台南地方法院檢察署所為之
      詢問，證明全佑診所係由原告看診，並由原告親自實施注
      射行為，戊○○從未實施任何醫療行為。財團法人奇美醫
      院台南分院診斷證明書，證明戊○○患有精神分裂症，由
      於經常不定時發作，自罹患精神分裂症後，即從未為病患
      實施醫療行為。且依該診所之佈置格局，可證明戊○○被
      警方帶回診所後，根本未與病患陳慶東及其妻子陳王碧雲
      接觸；又病患陳慶東及其妻子陳王碧雲早已離去，斷不可
      能接受陳慶東及其妻子之指認，證人丁○○、台南市警察
      局刑警大隊小隊長康春興、台南市警察局刑警大隊偵查佐
      陳帝成於偵查中所為之證言顯不實在。
乙、被告答辯意旨略以：
（一）按「未取得合法醫師資格，擅自執行醫療業務者，處6個
      月以上5年以下有期徒刑，得併科新臺幣30萬元以上150萬
      元以下罰金，其所使用藥械沒收之。」「醫療機構有下列
      情事之一者，處新臺幣5萬元以上50萬元以下罰鍰，並得
      按其情節就違反規定之診療科別、服務項目或其全部或一
      部之門診、住院業務，處1個月以上1年以下停業處分或廢
      止其開業執照：‧‧‧5、容留違反醫師法第28條規定之
      人員執行醫療業務。」醫師法第28條及醫療法第108條第5
      款分別定有明文。次按「注射針劑屬醫療行為，應由醫師
      或由護理人員於醫師指示下為之。另顯影劑之靜脈注射，
      於醫師指示下得由醫事放射人員為之。」行政院衛生署93
      年1月6日衛署字第0920067058號函著有函釋。
（二）經查，被告所屬衛生局人員會同臺南市警察局刑警隊，於
      94年3月7日下午3時10分於原告開設之全佑診所內，當場
      查獲原告所僱用醫事放射士戊○○（未執業登錄或支援報
      備於全佑診所），為民眾陳慶東注射點滴。查戊○○為原
      告所僱用之放射士，為原告所自認。而醫事放射師法第16
      條規定: 「醫事放射士業務如下:1、放射線診斷之一般攝
      影。2、核子醫學體外檢查。3、放射線診斷之特殊攝影及
      造影。4、放射線治療。5、核子醫學診斷之造影及體內分
      析檢查。6、核子醫學治療。」準此，戊○○為民眾陳慶
      東注射點滴，顯非放射士戊○○上開法定業務容許範圍，
      戊○○不得自行為之。且原告所僱用醫事放射士戊○○，
      除上開時、地遭被告所屬衛生局會同警方當場查獲外，並
      曾數次於診所內為民眾陳慶東注射點滴，業經陳慶東於94
      年3月7日筆錄中陳述「（問）點滴是由誰注射？（答）是
      由戊○○為我注射點滴。」另原告於警訊供稱：「僱用戊
      ○○3年，其薪資以病人就診多寡來計算‧‧‧在陳慶東
      看診19次中，有4-5次是由戊○○幫陳慶東施打點滴。」
      甚詳。原告顯然容留未取得合法醫師資格之戊○○執行醫
      療業務，洵屬明確。被告斟酌原告違規情節、侵害程度及
      保護民眾生命身體或健康權益等事項，處原告45萬元並停
      業11個月，揆諸首揭規定及說明，並無違法。
（三）行政機關應本職權調查證據，不受當事人主張之拘束，行
      政程序法第36條定有明文。而行政機關調查證據結果，如
      本件的訪談紀錄，為公文書之一種，本具有證據能力，故
      原告若無確實反證，即不能否定其證據能力，是原告指稱
      衛生局人員所為紀錄亦不具證據能力，自得作為不利原告
      之證據云云，容有誤解，實不可採。次查，案重初供，符
      合證據法則中之經驗法則，查本件病患陳慶東在完全自由
      意志下首次在94年3月7日筆錄中陳述「（問）點滴是由誰
      注射？（答）是由戊○○為我注射點滴。」另原告於警訊
      供稱：「僱用戊○○3年，其薪資以病人就診多寡來計算
      ‧‧‧在陳慶東看診19次中，有4-5次是由戊○○幫陳慶
      東施打點滴。」等語，在無其他主、客觀因素干擾或存有
      任何顧慮之情況下所為，自屬可信。且刑事處罰與行政處
      罰之處罰目的、適用法理或處罰方法皆不盡相同，而兩項
      完全不相同法律制裁體系，是行政處分與刑事判決或偵查
      結果，本可各自認定事實，故陳慶東縱然曾於臺灣台南地
      方法院檢察署偵訊中具結證稱係原告為其看診、注射，戊
      ○○至多亦為其抓手臂而已等語，尚難足採。末查，陳慶
      東既然在94年3月7日筆錄中陳述係由戊○○為其注射點滴
      ，則原告所指陳慶東被注射時係側躺且閉眼，如何指認係
      戊○○注射云云，顯與已調查事實及證據不符，尚難採信
      。
  理  由
一、按「未取得合法醫師資格，擅自執行醫療業務者，處6個月
    以上5年以下有期徒刑，得併科新臺幣30萬元以上150萬元以
    下罰金，其所使用之藥械沒收之。但合於下列情形之一者，
    不罰：1、在中央主管機關認可之醫療機構，於醫師指導下
    實習之醫學院、校學生或畢業生。2、在醫療機構於醫師指
    示下之護理人員、助產人員或其他醫事人員。3、合於第11
    條第1項但書規定。4、臨時施行急救。」「醫療機構有下列
    情事之一者，處新臺幣5萬元以上50萬元以下罰鍰，並得按
    其情節就違反規定之診療科別、服務項目或其全部或一部之
    門診、住院業務，處1個月以上1年以下停業處分或廢止其開
    業執照：‧‧‧5、容留違反醫師法第28條規定之人員執行
    醫療業務。．．．。」分別為醫師法第28條及醫療法第108
    條第5款所明定。次按「‧‧‧2、按注射針濟屬醫療行為，
    應由醫師或由護理人員於醫師指示下為之。但對糖尿病等慢
    性疾病之特定注射藥品，為免患者頻頻往返於醫療機構接受
    注射之不便，經醫師指導使用方式後交由病患攜回自行注射
    者，不在此限。3、另顯影劑之靜脈注射，於醫師指示下得
    由醫事放射人員為之。」亦經行政院衛生署93年1月6日衛署
    醫字第0920067058號函釋在案。查前揭函釋乃行政院衛生署
    本於中央主管機關之地位，就有關注射針濟及顯影劑之靜脈
    注射等醫療行為疑義所為之解釋性行政規則，核與醫師法及
    醫療法相關規定無違，爰予援用。
二、本件原告係台南市○○區○○路一段48號「全佑診所」負責
    醫師，其因容留未具醫師資格之戊○○（領有醫事放射士執
    業執照）執行醫療業務（為病患陳慶東注射點滴），經被告
    所屬衛生局人員會同台南市警察局刑警隊警員，於94年3月7
    日下午3時10分查獲，被告乃以原告違反醫療法第108條第5
    款規定，於94年3月9日以南市府衛字第09422005150號行政
    處分裁處原告45萬元罰鍰及停業11個月之處分等情，有現場
    照片6張、病患陳慶東之門診病歷表、台南市衛生局訪問陳
    慶東之筆錄、原處分卷、台南市警察局刑事案件移送書、臺
    灣臺南地方法院檢察署檢察官95年度偵字第7735號、16727
    號起訴書（戊○○違反醫師法、陳慶東之配偶陳王碧雲涉嫌
    偽證罪之起訴書）附卷可稽，應堪認定。而原告提起本件行
    政訴訟，無非以：病患陳慶東至全佑診所就醫，由原告看診
    後，係由原告為陳慶東注射點滴，戊○○只抓住病患陳慶東
    的手臂，讓原告注射；縱認係戊○○為陳慶東注射，亦係依
    原告之指示而為，自不違反醫師法及醫療法之規定，另被告
    所引之證據並不具證據能力云云，資為爭執。
三、經查，被告所屬衛生局人員會同台南市警察局刑警隊警員，
    於94年3月7日下午3時10分至原告診所查察，病患陳慶東在
    被告所屬衛生局人員於現場所作成之訪問筆錄中陳稱：「（
    問）點滴是由誰注射？（答）是由戊○○為我注射點滴。（
    問）來全佑診所看病幾次？由誰為您看病？打針注射？（答
    ）總共3次。每次來皆由甲○○醫師看診。由戊○○打針。
    」等語（參原處分卷陳慶東訪問紀要）。另孫冶華於同日在
    臺南市刑警隊調查時供稱：「（問）那病患陳慶東因何病到
    診所看診？由何人看診由何人注射？（答）因為陳慶東喉嚨
    痛身體虛弱去看病，是由我診察並開處方箋。先由我注射陳
    慶東血管，但我本人注射時看不到血管，再由戊○○幫我找
    血管，並由戊○○持針筒注射。（問）陳慶東看病幾次？（
    答）有19次。（問）每次注射由何人注射？（答）19次中戊
    ○○約幫忙有4、5次。．．．（問）戊○○沒有醫師資格而
    從事注射醫療行為係違反醫師法，你是否知？（答）戊○○
    具有放射師執照，我認為他可以為人打針注射應該不犯法。
    」等語（臺南市警察局戊○○違反醫師法刑案偵查卷宗甲○
    ○調查筆錄）。次查，證人即台南市衛生局醫政課課長丁○
    ○於臺灣臺南地方法院檢察署檢察官94年5月9日訊問時證稱
    ：「（問）當天查訪情形如何？（答）我們稽查人員一進去
    看到甲○○在一樓候診處看電視報紙，我們稽查人員先出來
    ，‧‧‧在診療室理病患陳慶東躺在診療床上打點滴，他太
    太在旁邊，戊○○人不在現場，我問他們夫妻誰幫他們打點
    滴，他們說是黃醫師。（問）當時有無詢問何人幫他們看診
    ？（答）有，他們說他們來3次，都是黃醫師幫他們看診打
    點滴，因為孫醫師技術不好，都打不到。」（臺灣臺南地方
    法院檢察署94年度聲搜字第48號卷宗第7頁參照）。再查，
    證人即台南市警察局刑警大隊偵查佐陳帝成於95年6月19日
    在偵查時結證稱：「我們是會同台南市衛生局前往查緝，到
    現場由康春興先進入診所內查看就診情形，我就有看到戊○
    ○匆忙走出到對面，我就上前盤問戊○○，戊○○說他證件
    放在診所內，他帶我進去診所，進入診所後我有看見陳慶東
    在吊點滴，我就問陳慶東夫婦二人是否在旁的戊○○替陳慶
    東打點滴，他們夫婦二人說是。」證人即台南市警察局刑警
    大隊小隊長康春興於同日偵查中亦結證稱：「（問）當天查
    緝情形。（答）到現場是由我先進入診所內探查有無病人在
    裡面，我一進去看到孫醫師坐在門口旁的椅子，我向他說我
    看感冒，看一下診察室是空的，我就出來坐在車內等看有無
    病人進入看診，我有看到戊○○自診所走出來到診所對面一
    直看我們，陳帝成看他形跡可疑就盤查他的身份，他說沒帶
    證件就帶同我們一起進入診所裡面，在診察室旁邊的診療室
    發現陳慶東夫婦在裡面，陳慶東手上還吊著點滴，我問陳慶
    東的太太陳王碧雲是何人替陳慶東（打）點滴，她指著說是
    黃醫師（戊○○）打的。．．．（問）衛生局人員在作陳慶
    東的訪談紀要時你是否在場？（答）我在場，我有聽到陳慶
    東說是戊○○替他打點滴的。」等語。證人即台南市衛生局
    技士吳清擬於同日偵查中亦結證稱：「（問）當天查緝情形
    ？（答）當天我們車子停在診所對面，有一位警察先進去看
    ，他回來說只有一個老醫生在診所裡，後來看到有一個矮矮
    胖胖的人一直在觀望我們的車子，並走過來巡探我們車內，
    之後我們就進去診所，看到甲○○醫生坐在門診部，我和己
    ○先走出診所外等潘課長等人出來，潘課長就說有人指認黃
    醫生幫他們打針。」等語。證人己○即台南市安南區衛生所
    稽查員己○陳於同日偵查中亦結證稱：「（問）本件查緝情
    形？（答）當天我與吳清擬先出來在診所外，潘課長叫我們
    二人進去，看到病人躺在診療床吊點滴，警察就帶戊○○進
    入診療室，問病人說點滴是何人所打，病人陳慶東有說是戊
    ○○打的，我就幫陳慶東做訪談紀要，陳慶東有說是戊○○
    幫他打針。」等語，有渠等偵查筆錄附於臺灣臺南地方法院
    檢察署95年度偵字第77538號卷宗可稽（第4至7頁參照），
    綜觀上開各人之供述及證詞足證：94年3月7日案發當日，病
    患陳慶東係因喉嚨痛身體虛弱至上開診所看病，由原告診察
    並開處方箋後施行點滴注射，但因原告年紀老邁看不到血管
    ，乃委由放射士戊○○持針筒注射點滴之事實，已甚明確。
    從而，被告以原告違反醫療法第108條第5款規定，乃以94年
    3月9日南市府衛字第09422005150號行政處分裁處原告45萬
    元罰鍰及停業11個月之處分，揆諸前揭法律規定，並無不合
    。是原告主張係由其為陳慶東注射點滴，戊○○只抓住病患
    陳慶東的手臂，讓其注射點滴云云，顯係事後飾卸之詞，不
    足採取。
四、再按行政罰與刑罰之構成要件不同，而刑事判決與行政處分
    原可各自認定事實，最高行政法院75年判字第309號判例可
    資參照。再者，行政訴訟與刑事訴訟所適用之審理原則尚有
    不同，後者法院之審理為保障當事人之交互詰問權，故排斥
    傳聞法則之適用；而前者法院之審理係遵循職權調查原則、
    言詞審理原則及直接審理等原則，並斟酌全辯論意旨及調查
    證據之結果，依論理法則及經驗法則判斷事實之真偽。查戊
    ○○因違反醫師法案件，經臺灣臺南地方法院檢察署檢察官
    以95年度偵字第7753號起訴書提起公訴在案，正由臺灣台南
    地方法院審理中，業經本院依職權向臺灣台南地方法院檢察
    署調卷結果，前揭各該筆錄之記載可知：證人丁○○、陳帝
    成、康春興、吳清擬及己○均稱戊○○為替病患陳慶東注射
    點滴之人，核與病患陳慶東於案發當日在被告所屬衛生局人
    員於現場所製作之訪問筆錄中陳述情節相符。又本院於94年
    11月16日及96年5月16準備程序與言詞辯論程序中經被告訴
    訟代理人丁○○與己○再次說明查察當日情形，病患陳慶東
    確實陳述係由戊○○打針等語在卷。準此，原告主張係幫病
    患陳慶東注射點滴，而非戊○○，並訴稱被告所援引之證據
    並不具證據能力云云，洵有誤解，均非可採。況病患陳慶東
    之妻陳王碧雲因明知係戊○○為其夫陳慶東注射點滴，但卻
    基於偽證之犯意，前後於95年2月21日、95年10月4日、95年
    10月26日，於檢察官以94年度他字第594號、95年度偵字第7
    753號戊○○涉嫌違反醫師法案件偵訊時，以證人身分接受
    訊問，於供前具結後，就案發當天是誰幫陳慶東打點滴等重
    要事項，虛偽證稱：由戊○○按住陳慶東的手，讓原告打針
    等語，足以影響判決結果，而以偽證罪提起公訴等情，復有
    臺灣台南地方法院檢察署95年度偵字第16727號起訴書附於
    原處分卷可憑。基此，益證證人陳慶東、丁○○、陳帝成、
    康春興、吳清擬及己○等人之證述足堪採信，陳慶東確實由
    戊○○為其施打點滴乙節，洵屬明確。另原告訴稱於94年3
    月7日，接受台南市警察刑警隊詢問，筆錄中載敘與錄音內
    容不符云云，但查，上開筆錄製作完成後，原告於該筆錄所
    載「經受詢問人視閱無訛後始簽名捺印」之後簽名捺印，為
    其所不爭執，且原告於該筆錄中供述案發當日，病患陳慶東
    係由原告診察後，委由放戊○○持針筒注射點滴等情節，亦
    與前揭證人陳慶東、丁○○、陳帝成、康春興、吳清擬及己
    ○等人之證述相符，是原告此項主張無非事後卸責之詞，尚
    難憑採。另證人戊○○於本院96年2月14日準備程序時雖到
    場結證稱：當時病患陳慶東做化療，意識迷糊，故其證述不
    能採信；又當時伊僅幫助原告按住陳慶東的手，讓原告注射
    點滴云云，無非事後迴護原告之詞，尚難作為認定有利於原
    告之證據，附此說明。
五、末查，醫師法第28條但書第2款固規定：在醫療機構於醫師
    指示下之護理人員、助產人員或其他醫事人員執行醫療業務
    者不罰。然揆諸前揭行政院衛生署93年1月6日衛署醫字第09
    20 067058號函釋：按注射針濟屬醫療行為，應由醫師或由
    護理人員於醫師指示下為之。則注射針劑之醫療行為僅限醫
    師及護理人員可以為之。依前揭行政院衛生署函釋意旨，醫
    事放射人員於醫師指示下事項，雖可執行顯影劑之靜脈注射
    ，此無非以顯影劑之靜脈注射係醫事放射檢驗之先行程序，
    故特許醫事放射人員於醫師指示可執行之，但以此範圍為限
    。從而，戊○○未取得合法醫師資格或護理人員資格，竟幫
    病人施打點滴，已詳如上述，原告顯然容留未取得合法醫師
    資格之戊○○執行醫療業務，被告斟酌原告違規情節、侵害
    程度及保護民眾生命身體或健康權益等事項，裁處原告45萬
    元並停業11個月，依首揭規定及說明，即無違誤。
六、綜上所述，原告之主張，並不可採。從而，被告以原告違反
    醫療法第108條第5款規定，裁處原告45萬元罰鍰及停業11個
    月之處分，並無違誤。訴願決定遞予維持，亦無不合。原告
    提起本件訴訟，求為撤銷訴願決定及原處分，為無理由，應
    予駁回。又本件事證已臻明確，故原告請求傳訊證人陳王碧
    雲，及兩造其餘攻擊防禦方法，均核與本件判決結果不生影
    響，爰不一一論述，附此敘明。
七、另原告主張本件原告有無違章事實，應以戊○○是否違反醫
    師法為斷，故請求於戊○○違反醫師法案件判決確定前裁定
    停止本件之訴訟程序乙節。但查，本件原告違章事實已臻明
    確，已詳如前述，依法即無裁定停止訴訟之必要，附此說明
    。
八、據上論結，本件原告之訴為無理由，依行政訴訟法第195條
    第1項後段、第98條第3項前段，判決如主文。
中    華    民    國    96    年    5     月    30    日
                  第三庭審判長法  官　 邱政強
                              法  官　 李協明
                              法  官　 詹日賢
以上正本係照原本作成。
如不服本判決，應於判決送達後20日內向本院提出上訴書狀，其
未表明上訴理由者，應於提起上訴後20日內向本院提出上訴理由
書（須按對造人數附繕本）；如於本判決宣示或公告後送達前提
起上訴者，應於判決送達後20日內補提上訴理由書（須附繕本）
。未表明上訴理由者，逕以裁定駁回。
提起上訴應預繳送達用雙掛號郵票7份（每份34元）。
中　　華　　民　　國　　96　　年　 　5　　月　 30  　 日
　　　　　　　　　　　　　　　書記官   林幸怡
